【裁判字號】    92,台上,6976
【裁判日期】    921211
【裁判案由】    違反毒品危害防制條例
【裁判全文】
最高法院刑事判決                              九十二年度台上字第六九七六號
    上  訴  人  甲○○
    選任辯護人  呂福元律師
右上訴人因違反毒品危害防制條例案件，不服台灣高等法院中華民國九十二年十月十
三日第二審判決（九十二年度上訴字第三０七三號，起訴案號：台灣桃園地方法院檢
察署九十一年度偵字第一九三三七號），提起上訴，本院判決如左：
    主  文
原判決撤銷，發回台灣高等法院。
    理  由
本件原判決認定上訴人甲○○曾因煙毒、麻藥等案件，經判處罪刑確定，並定應執行
刑為有期徒刑六年六月，於民國八十五年六月一日假釋，至八十九年七月十四日期滿
，其於假釋中，尚不知悔改，復基於意圖營利之概括犯意，自八十七年九月底某日起
至同年十月三日上午六時許，利用行動電話為聯絡工具，在桃園縣平鎮市○○○路二
號董秀貞住處附近，每次以二公克即俗稱半錢新台幣（下同）一萬三千元之價格，連
續七次販賣第一級毒品海洛因與董秀貞，從中牟利。迨八十七年十月十三日下午四時
五十分許，董秀貞在其住處為警查獲，扣得其陸續向上訴人購買惟尚未用盡或轉售之
海洛因七包（合計淨重十四‧一二公克，包裝重二‧二０公克）。經警授意，於同日
下午四時五十五分許，以電話與上訴人通話佯稱欲購買海洛因半錢，上訴人即駕駛Ｋ
Ｈ｜二四二六號自小客車前來交易，經警於同日下午五時四十分許，在桃園縣平鎮市
○○路查獲而未得逞，並扣得其攜來備供販賣之海洛因六包（合計淨重一０‧００公
克，包裝重一‧七二公克）及其所有供販毒所用之諾基亞牌手機二支等情。因而撤銷
第一審之科刑判決，改判論處上訴人連續販賣第一級毒品罪刑，固非無見。
惟查一、有罪判決書事實之認定與理由之說明必須互相一致，方為合法。倘若事實之
認定與理由之說明不相一致，或事實、理由各欄之記載，相互齟齬，按諸刑事訴訟法
第三百七十九條第十四款後段規定，自屬判決理由矛盾之當然違背法令。原判決先則
認定上訴人以每次二公克一萬三千元之價格，先後販賣第一級毒品海洛因與董秀貞七
次，其總重量應為十四公克左右，繼又認定警方於八十七年十月十三日下午四時五十
分在董秀貞住處所查獲淨重十四‧一二公克，包裝重二‧二０公克，係董秀貞陸續向
上訴人購買，尚未用盡或轉售之餘額，則董秀貞七次購入之總重量反較用後、售後之
餘額為少，自有事實記載前後矛盾之違誤；又警方所查獲淨重十四‧一二公克，包裝
重二‧二０公克，如為董秀貞陸續向上訴人購買惟尚未用盡或轉售之餘額，則董秀貞
向上訴人購買海洛因之次數，應不少於七次，則董秀貞於偵查中所供，其共向上訴人
購毒之次數為二十次（見同上卷第六五頁），似非無稽，原判決就上訴人販賣之次數
未加釐清，遽行判決，自有未合。二、刑法第五十九條之酌量減輕其刑，必於犯罪之
情狀，在客觀上足以引起一般同情，認為即予宣告法定最低刑期，猶嫌過重者，始有
其適用。查原判決並未說明上訴人上開販毒之行為，其犯罪之情狀，在客觀上如何足
以引起一般同情，而有刑法第五十九條之酌量減輕其刑度之適用，徒以上訴人販賣毒
品之數量不大，得利非多，遽依刑法第五十九條酌減其刑，自有理由不備之違誤。上
訴意旨指摘原判決不當，尚非全無理由，應認有撤銷發回更審之原因。至原判決理由
四不另為無罪之諭知部分，因公訴人認與前開論罪科刑部分，有裁判上一罪之關係，
爰一併發回，附此說明。
據上論結，應依刑事訴訟法第三百九十七條、第四百零一條，判決如主文。
中      華      民      國    九十二    年     十二     月     十一     日
                              最高法院刑事第七庭
                                  審判長法官  莊  登  照
                                        法官  洪  明  輝
                                        法官  黃  一  鑫
                                        法官  魏  新  和
                                        法官  林  秀  夫
      右正本證明與原本無異
                                              書  記  官
中      華      民      國    九十二    年     十二     月     十八     日
                                                                    Ａ


司法院資訊處製作；財團法人民間司法改革基金會備份。
